臺灣基隆地方法院刑事判決　　　　　　　　　　　　　九十三年度易字第一五六號
　　公　訴　人　臺灣基隆地方法院檢察署檢察官
　　被　　　告　甲○○　男　七.
　　選任辯護人　張睿文律師
　　被　　　告　乙○○　男　五.
右列被告因傷害案件，經檢察官提起公訴（九十二年度偵字第三八四０號），本院判
決如左︰
    主  文
甲○○傷害人之身體，處拘役拾日，如易科罰金以參佰元折算壹日。
乙○○傷害人之身體，處拘役拾伍日，如易科罰金以參佰元折算壹日。
    事  實
一、甲○○與乙○○因土地買賣緣故，甲○○如欲至自己所有農地從事耕作，須通行
    乙○○所有土地，故雙方書立買賣協議書約定台北縣貢寮鄉○○村○○街土地公
    廟旁寬約三尺之舊有道路，不得任意堆置物品而阻礙通行；二人並因土地通行等
    問題，素有嫌怨。民國九十二年十月十九日下午二時許，甲○○欲至自己所有農
    地採收茭白筍而須通行乙○○所有土地，於路過前述嵩陽街土地公廟旁時，見土
    地上堆置鐵條等廢棄物，心生不滿，乃向在場種菜之乙○○抱怨路面不夠寬而妨
    害其通行，雙方因而發生口角衝突。甲○○竟基於傷害之犯意，以隨地撿拾長約
    六呎及一呎之木柴片（未扣案），朝乙○○（起訴書誤繕為甲○○）揮打，致乙
    ○○受有右手手背一公分擦傷、左側腹部二公分擦傷之傷害；乙○○亦基於傷害
    之犯意，徒手朝甲○○揮拳，擊中甲○○臉部，造成甲○○左臉皮下四╳三平方
    公分及四╳四‧五平方公分二處瘀傷。嗣因甲○○、乙○○調解不成，分別訴請
    究辦。
二、案經被害人甲○○、乙○○分別訴由台北縣政府警察局瑞芳分局報告臺灣基隆地
    方法院檢察署檢察官偵查起訴。
    理  由
一、訊據被告甲○○、乙○○均矢口否認有傷害犯行，被告甲○○辯稱：「沒有拿木
    棍打乙○○」云云、被告乙○○辯稱：「是甲○○拿木棍打伊，才出手揮拳」云
    云。經查，右揭事實，分據告訴人乙○○、甲○○於偵查及本院審理時指訴綦詳
    ，且有貢寮鄉衛生所診斷證明書、貢寮鄉衛生所急診病歷、急診護理記錄各一份
    ，及渠等受傷照片各一張在卷可參，堪可認定前開指訴情節為真。被告甲○○質
    疑乙○○之傷勢係自傷所致，然未提出任何證據以實其說，經本院傳喚證人林敬
    修即貢寮衛生所醫師到院結證稱：「乙○○所受之擦傷，不能排除是遭木棍打傷
    所致，對甲○○、乙○○所受傷害僅客觀記載於病歷上，對於造成原因無法判斷
    」等語明確，而告訴人乙○○於受傷當日即經醫師驗明填有診斷書，被告甲○○
    前開臆測，自非可採；又被告甲○○以其患有糖尿病不可能拾木棍打人云云，惟
    經本院函查被告甲○○就醫之台北縣雙溪鄉衛生所結果，覆稱：「甲○○自八十
    五年十二月二十七日起，因易口乾及疲倦，於本所就醫後發現有糖尿病，自九十
    二年五月十九日起每月規則來所領藥治療，近一年來血糖控制尚稱良好，活動能
    力與常人無異，惟站立過久或沒吃東西會有頭暈症狀，九十二年十月八日、十月
    二十七日各來所拿過一次藥，並於十月十七日至本所定期抽血追蹤」等情，有該
    所九十三年六月二十四日北衛雙字第０九三０００二七０四號函在卷可佐，足見
    被告甲○○之活動能力與常人無異，其撿拾木棍揮打他人並非不可能。綜上查證
    ，被告甲○○、乙○○二人所辯均顯係事後卸責之詞，均不足採信。事證明確，
    被告甲○○、乙○○傷害之犯行至堪認定，均應予依法論科。
二、核被告甲○○、乙○○所為，均係犯刑法第二百七十七條第一項之傷害罪。爰審
    酌被告二人均無前科記錄，渠等犯罪之動機係因一時口角所致、被告二人所受傷
    害程度、犯罪後否認犯行且迄未和解及犯罪後之態度等一切情狀，分別量處如主
    文所示之刑，並諭知易科罰金之折算標準，以示儆懲。
三、據上論斷，應依刑事訴訟法第二百九十九條第一項前段，刑法第二百七十七條第
    一項、第四十一條第一項前段，罰金罰鍰提高標準條例第一條前段、第二條，判
    決如主文。
本案經檢察官張介欽到庭執行職務。
中　　　華　　　民　　　國　　九十三　　年　　　八　　　月　　三十一　　日
                                    臺灣基隆地方法院刑事第二庭
                                        審判長法  官  王  福  康
                                              法  官  齊      潔
                                              法  官  何  怡  穎
右正本證明與原本無異。
對於本件判決如有不服，應於收受送達後十日內，向本院提出上訴書狀，上訴於臺灣
高等法院，並按他造當事人之人數附具繕本。
                                              書記官  李  繼  業
中　　　華　　　民　　　國　　九十三　　年　　　八　　　月　　三十一　　日
附錄論罪科刑法條
刑法第二百七十七條第一項
    傷害人之身體或健康者，處三年以下有期徒刑、拘役或一千元以下罰金。
